臺灣雲林地方法院刑事判決　　　　　　　　　　　　　九十一年度易字第三三一號
　　公 訴 人　臺灣雲林地方法院檢察署檢察官
　　被　　告　丙○○
右列被告因贓物案件，經檢察官聲請簡易判決處刑（九十一年度偵字第一七六號），
本院改依訴訟通常程序審理後判決如左：
    主  文
丙○○故買贓物，處拘役貳拾日，如易科罰金，以佰元折算壹日。
    事  實
一、丙○○於民國（下同）九十年十月中旬某日，在雲林縣虎尾鎮公安里虎尾公園旁
    ，明知姓名年籍不詳綽號「阿久」之成年男子所兜售無懸掛車牌之機車（經查該
    機車是山葉牌，車牌號碼ＵＲＬ－五三七號，引擎號碼為Ｅ－九０四八一０號，
    乙○○所有，於九十年七月九日十時許，在雲林縣虎尾鎮○○里○○路八十號前
    失竊），係來路不明之贓車，竟貪圖便宜，以新台幣（下同）五百元，予以購買
    ，嗣於九十一年一月五日凌晨五時四十分許，在虎尾鎮○○路二七０巷六號前因
    騎乘該贓車，為警查獲，並扣得鑰匙一支。
二、案經雲林縣警察局虎尾分局報請臺灣雲林地方法院檢察署檢察官偵查後聲請簡易
    判決處刑。
    理  由
一、被告丙○○坦承有於右開時、地向姓名年籍不詳綽號「阿久」之成年男子購買無
    懸掛車牌機車之事實。惟矢口否認有故買贓物之犯意，並辯稱：「對方是屬收購
    廢五金的人，故我才沒有要求要看來源證件，又該車在我買來時，因已沒有懸掛
    車牌，故我才以為該車是人家不要的」等語。然查，（一）本案機車是山葉牌，
    車牌號碼ＵＲＬ－五三七號，引擎號碼為Ｅ－九０四八一０號，為乙○○所有，
    於九十年七月九日十時許，在雲林縣虎尾鎮○○里○○路八十號前失竊，業據證
    人甲○○○於警訊中證述在卷。（二）買賣機車應具備來源及相關證明文件，為
    被告所明知，而本件被告購買該機車卻未要求出賣人提出來源及相關證明文件，
    以明該機車之來源正當，已難謂無贓車之認識。（三）被告是在騎乘該機車時，
    為警當場查獲，足見該機車之功能尚屬正常，應非他人報廢不用之機車。（四）
    行政院環保署為全面提昇空氣品質，辦理補助淘汰堪用高污染老舊機器腳踏車，
    符合資格者環保署除撥付機車車主獎勵金一千元外，亦同時由空污基金撥付補助
    款二千元合計三千元。由此獎勵金亦可知，被告與該姓名年籍不詳之綽號「阿久
    」成年男子，若非明知該機車是來路不明之贓車，「阿久」豈可能棄勵及補助
    金三千元不要，只要買賣價格五百元之理。反之，被告又豈能以五百元獲得該車
    ？綜上所述，被告明知贓車而購買之犯意，已甚為明顯，其所為之辯解自不足採
    信。此外，並有贓物認領保管收據、雲林縣警察局受理刑事案件報案三聯單、贓
    車之照片及鑰匙一支扣案可證，本件事證明確，被告故買贓物之犯行，足以認定
    。
二、核被告所為，係犯刑法第三百四十九條第二項之故買贓物罪。又起訴書於犯罪事
    實欄已明被告所為，係犯刑法第三百四十九條第二項之故買贓物罪嫌，而於起
    訴法條誤繕為同條第一項收受贓物罪嫌，於本院審理時，公訴人已主動更正為刑
    法第三百四十九條第二項之故買贓物罪，本院自無須變更起訴法條，併此敘明。
    爰審酌被告是一時貪圖便宜，故買贓車代步，對被害人造成損害尚非重大，又被
    告雖否認有贓物認識，但態度平和良好等一切情狀，量處如主文所示之刑，並諭
    知易科罰金之折算標準。查被告前曾於七十六年間因竊盜罪受有期徒刑六月，緩
    刑四年之宣告，有台灣雲林地方法院檢察署刑案資料查註紀錄表一紙在卷可稽，
    緩刑宣告雖未經撤銷而刑之宣告失其效力，然被告又於八十四及九十年間因賭博
    罪受罰金三千及二千元，其不法行為一直未能戒除，本件自不宜再予緩刑之宣告
    。另扣案之鑰匙一支，雖係被告所有，惟上開鑰匙既非屬贓物，亦非供犯罪所用
    或因犯罪所得之物，故不併予宣告沒收，附此敘明。
據上論斷，應依刑事訴訟法第四百五十二條、第二百九十九條第一項前段，刑法第三
百四十九條第二項、第四十一條第一項前段，罰金罰緩提高標準條例第一條前段、第
二條，判決如主文。
本案經檢察官林豐正到庭執行職務。
中      華      民      國    九十一    年      八      月    二十六    日
                                    臺灣雲林地方法院刑事第二庭
                                        法  官  紀  文  勝
右正本證明與原本無異。
如不服本判決，應於判決送達後十日內向本院提出上訴狀( 應附繕本 )。
                                        書記官  許  立  昌
中      華      民      國    九十一    年      八      月    二十六    日
中華民國刑法第三百四十九條
收受贓物者，處三年以下有期徒刑、拘役或五百元以下罰金。
搬運、寄藏、故買贓物或為擔保者，處五年以下有期徒刑、拘役或科或併科一千元以
下罰金。
因贓物變得之財物，以贓物論。
